【裁判字號】    99,易緝,255
【裁判日期】    990823
【裁判案由】    恐嚇
【裁判全文】
臺灣臺中地方法院刑事判決             99年度易緝字第255號
公  訴  人  臺灣臺中地方法院檢察署檢察官
被      告  甲○○
上列被告因恐嚇案件，經檢察官提起公訴（98年度偵字第15642
號），本院判決如下：
    主    文
甲○○以加害身體之事，恐嚇他人致生危害於安全，累犯，處拘
役肆拾日，如易科罰金，以新台幣壹仟元折算壹日。
    犯罪事實
一、甲○○曾因妨害自由案件，經臺灣嘉義地方法院嘉簡字第39
    7號判處有期徒刑四月，後經減刑為有期徒刑二月，於民國9
    7年6月15日執行完畢，仍不知悔改。甲○○原與馮鴻賓之女
    馮舒涵為男女朋友關係，後因故分手，其於98年1月12日晚
    間，在臺中市宜寧中學附近之居酒屋餐廳，先撥打電話至馮
    舒涵位於臺中縣龍井鄉○○村○○路住處，要求復合遭馮舒
    涵拒絕，認為馮舒涵之父馮鴻賓居中阻擾，竟基於恐嚇危害
    安全之犯意，於同日晚間9時9分許，在前開居酒屋餐廳，以
    其所持用之0000-000000號行動電話門號，撥打馮鴻賓所持
    用之0000-000000號行動電話門號，對當時亦在臺中縣龍井
    鄉○○村○○路住處之馮鴻賓恐嚇稱：要對其不利，明天中
    午前會找兄弟過去馮鴻賓家等語，以加害身體之事，恐嚇馮
    鴻賓，使馮鴻賓心生畏怖，致生危害於安全。
二、案經馮鴻賓訴由臺中縣警察局烏日分局報請臺灣臺中地方法
    院檢察署檢察官偵查起訴。
    理    由
一、按被告以外之人於偵查中向檢察官所為之陳述，除顯有不可
    信之情況者外，得為證據，刑事訴訟法第159條之1第2項定
    有明文。本件證人即告訴人馮鴻賓、證人馮舒涵、楊世嘉於
    偵查中之具結證述，查無檢察官就各該偵查訊問之實施，有
    何違反相關規定之瑕疵，亦無證據足資證明各該證人於偵查
    中所述，有何遭受強暴、脅迫、詐欺、利誘等外力干擾之情
    形，或影響其等心理狀況致妨礙自由陳述等顯不可信之情況
    ，本院認均得作為證據使用，先予說明。
二、訊據被告甲○○否認恐嚇危害安全犯行，辯稱伊打電話只是
    想聽伊與馮舒涵所生小孩的聲音，馮鴻賓表示已送至國外給
    人，伊聽後心情很差，有罵髒話，但沒有講恐嚇言語云云。
    惟查上揭犯罪事實，業據證人即告訴人馮鴻賓於偵查及本院
    審理時指訴綦詳，核與證人即告訴人馮鴻賓之女馮舒涵於偵
    查中證述98年1月12日晚間，被告先打家裡的電話，要伊回
    去他身邊，但因被告之前曾毆打伊，伊不想回去，就掛被告
    電話，結果被告打電話給伊父親，當時伊在伊父親旁邊，有
    聽到被告說要帶兄弟到伊家，對其不利等語，大致相符，並
    有通聯調閱查詢單附卷可稽。佐以證人即臺中縣警察局烏日
    分局犁份派出所警員於偵查、本院審理時證稱告訴人馮鴻賓
    至派出所報案時，被告仍撥打電話予告訴人馮鴻賓，伊接過
    電話要求被告前來說明，被告迄未置理等語，及被告自承打
    電話予告訴人馮鴻賓，言語上用辭不當，有罵三字經等語，
    益徵告訴人馮鴻賓之指訴非虛，被告所辯無非飾卸之詞，不
    足採信，本件事證明確，被告上揭恐嚇危害安全犯行堪予認
    定。至於告訴人馮鴻賓報案筆錄雖記載為98年1月13日，惟
    指認犯罪嫌疑人紀錄表係記載98年1月12日，且該報案筆錄
    所載98年1月13日係誤載，告訴人馮鴻賓實際報案日期為98
    年1月12日，亦據證人楊世嘉供明，併予敘明。
三、核被告所為，係犯刑法第305條之恐嚇危害安全罪。被告曾
    因妨害自由案件，經臺灣嘉義地方法院嘉簡字第397號判處
    有期徒刑四月，後經減刑為有期徒刑二月，於97年6月15日
    執行完畢，有台灣高等法院被告前案紀錄表在卷足憑，五年
    以內故意再犯本件有期徒刑以上之罪，為累犯，應依刑法第
    47條第1項規定加重其刑。爰審酌被告已有妨害自由前科，
    仍不知悔改，復因要求前女友馮舒涵復合遭拒，即遷怒告訴
    人馮鴻賓，以上揭言詞恐嚇告訴人，使告訴人心生畏怖，非
    無惡意，事後否認犯行，尚無其他不法舉動等一切情狀，處
    以如主文所示之刑，並諭知易科罰金之折算標準。
據上論斷，應依刑事訴訟法第299條第1項前段，刑法第305條、
第47條第1項、第41條第1項前段，刑法施行法第1條之1第1項、
第2項前段，判決如主文。
本案經檢察官乙○○到庭執行職務。
中    華    民    國     99    年    8    月    23    日
                  刑事第二庭    法  官  鍾堯航
以上正本證明與原本無異。
如不服本判決應於收受判決後10日內向本院提出上訴書狀，並應
敘述具體理由；其未敘述上訴理由者，應於上訴期間屆滿後20日
內向本院補提理由書（均須按他造當事人之人數附繕本）「切勿
逕送上級法院」。
                                書記官  吳淑願
中    華    民    國    99    年    8     月    23    日
附錄本案論罪科刑法條全文
刑法第305條：
以加害生命、身體、自由、名譽、財產之事恐嚇他人，致生
危害於安全者，處二年以下有期徒刑、拘役或三百元以下罰
金。

司法院資訊處製作；財團法人民間司法改革基金會備份。
